

# UX DESIGNER / ING. INFORMÁTICA Y DE SISTEMAS

E-mail: jchavezrol29@gmail.com - Móvil: 943198107

#### PERFIL PROFESIONAL

Profesional con más de 6 años en el trato directo con clientes en el sector de las Telecomunicaciones. desarrollando mi capacidad comunicación efectiva y a todo nivel, además cuento con experiencia liderando equipos de trabajo me destaco el trabajo colaborativo, autoaprendizaje y la facilidad de compartir lo aprendido.

#### **CONOCIMIENTOS**

- Design Thinking
- Design Sprint
- Ux Research
- Testing
- Sketching
- Wireframes
- Service Design

- Figma
- Marvel
- Invision
- HTML
- CSS3
- JavaScript

#### **EDUCACION:**

Laboratoria - Lima **Ux Designer** May 2019 - Nov 2019

**Universidad San Pedro - Chimbote** Ing. Informática y de Sistemas Abr 2000 - Dic 2004

#### EXPERIENCIA LABORAL

# MUNICIPALIDAD PROVINCIAL DEL SANTA

Secretaria de GOP | Oct 2017 - Oct 2018 Encargada de la redacción y seguimiento de documentación administrativa en la Gerencia de Obras Públicas

#### **ENTEL**

Asesor Comercial | Dic 2014 - Dic 2015 Atención directa al cliente encargada de los procesos de Venta y Postventa

### LOS PORTALES

Asesor Inmobiliario I Jul 2014 - Nov 2014 Proceso de negociación Venta de casas y terrenos, cotizaciones además de visitas programadas al proyecto

# **PLANET CHICKEN**

Administradora | Ago 2012 - Feb 2013

Encargada de los procesos administrativos, atención, liquidaciones, depósitos, reuniones diarias, a mi cargo 15 personas

#### **CISESA MOVISTAR**

Asesor Comercial | Oct 2006 - Nov 2011

Trato directo con el público, asesor comercial, ventas y post venta, coordinadora de atencion manejo de indicadores, encargada de tienda con 15 personas a mi cargo

## **REFERENCIAS LABORALES:**

- Abelardo Sánchez Povis (Docente UTP)
- Shanny Guevara Bustamante (Coordinadora Entel)